【裁判字號】    99,裁,2313
【裁判日期】    990930
【裁判案由】    營利事業所得稅
【裁判全文】
最  高  行  政  法  院  裁  定
                                      99年度裁字第2313號
上  訴  人  僑得投資股份有限公司
代  表  人  甲○○
訴訟代理人  吳秀瓊
被 上訴 人  財政部臺北市國稅局
代  表  人  凌忠嫄
上列當事人間營利事業所得稅事件，上訴人對於中華民國99年7
月8日臺北高等行政法院99年度訴字第199號判決，提起上訴，本
院裁定如下：
    主  文
上訴駁回。
上訴審訴訟費用由上訴人負擔。
    理  由
一、按對於高等行政法院判決之上訴，非以其違背法令為理由，
    不得為之，行政訴訟法第242條定有明文。依同法第243條第
    1項規定，判決不適用法規或適用不當者，為違背法令；而
    判決有同條第2項所列各款情形之一者，為當然違背法令。
    是當事人對於高等行政法院判決上訴，如依行政訴訟法第24
    3條第1項規定，以高等行政法院判決有不適用法規或適用不
    當為理由時，其上訴狀或理由書應有具體之指摘，並揭示該
    法規之條項或其內容；若係成文法以外之法則，應揭示該法
    則之旨趣，倘為司法院解釋或本院之判例，則應揭示該判解
    之字號或其內容。如以行政訴訟法第243條第2項所列各款情
    形為理由時，其上訴狀或理由書，應揭示合於該條項各款之
    事實。上訴狀或理由書如未依此項方法表明者，即難認為已
    對高等行政法院判決之如何違背法令有具體之指摘，其上訴
    自難認為合法。
二、上訴人民國94年度營利事業所得稅結算申報，列報全年所得
    額新臺幣（下同）-212,229,625元、項次99「停徵之證券、
    期貨交易所得（損失）」-212,240,625元（出售有價證券收
    入9,312,000元－出售有價證券成本221,552,625元）及課稅
    所得額11,000元（212,240,625元－212,229,625元），經被
    上訴人分別核定「停徵之證券、期貨交易所得（損失）」-2
    33,961,668元、「第58欄」-2,118,895元及課稅所得額23,8
    50,938元，補徵稅額5,952,734元。上訴人不服，申經被上
    訴人復查決定追減停徵之證券、期貨交易損失2,118,895元
    ，追認「第58欄」2,118,895元。上訴人仍表不服，經提起
    訴願遭駁回，遂提起本件行政訴訟。案經原審駁回其訴。
三、本件上訴人對於原審判決提起上訴，主張：按稅捐稽徵機關
    認定課徵租稅之構成要件事實時，應以實質經濟事實關係及
    其所生實質經濟利益之歸屬與享有為依據，此稅捐稽徵法第
    12條之1第2項定有明文。再按人民之生存權、工作權及財產
    權，應予保障，此中華民國憲法第15條定有明文。本件上訴
    人顯然無實質經濟利益之歸屬與享有，卻需繳納鉅額營利事
    業所得稅，判決理由矛盾，因此當然違背法令。又本件上訴
    人認為當年度若無出售證券行為，則該利息支出理所當然可
    作為應稅收入減項，無課稅所得產生；今上訴人卻因他人逕
    售證券，遭被上訴人調整課稅所得為23,850,938元。有無出
    售證券行為產生之租稅差異重大，上訴人乃主張利息支出應
    可直接歸屬。且本件上訴人應稅所得及免稅所得總計高達損
    失212,229,625元，明顯未產生與享有實質經濟效益，惟被
    上訴人仍謂無違量能課稅及實質課稅原則，上訴人因此提起
    本件上訴等語，雖以該判決違背法令為由，惟查上訴意旨所
    述，業經原判決詳述其認定事實所憑之證據及得心證之理由
    ，上述上訴理由仍執原審已審酌而不採之事項，再事爭執，
    ，係就原審取捨證據、認定事實之職權行使，指摘其為不當
    ，並就原審已論斷者，泛言未論斷，或就原審所為論斷，泛
    言其論斷矛盾，而非具體說明其有何不適用法規或適用法規
    不當之情形，並揭示該法規之條項或其內容，及合於行政訴
    訟法第243條第2項所列各款之事實，難認對該判決之如何違
    背法令已有具體之指摘。依首開規定及說明，應認其上訴為
    不合法。
四、據上論結，本件上訴為不合法。依行政訴訟法第249條第1項
    前段、第104條、民事訴訟法第95條、第78條，裁定如主文
    。
中    華    民    國    99    年    9     月    30    日
                    最高行政法院第七庭
                        審判長法官  藍  獻  林
                              法官  廖  宏  明
                              法官  張  瓊  文
                              法官  姜  素  娥
                              法官  林  文  舟

以  上  正  本  證  明  與  原  本  無  異
中    華    民    國    99    年    10    月    4     日
                              書記官  彭  秀  玲

司法院資訊處製作；財團法人民間司法改革基金會備份。
